【裁判字號】    96,易,515
【裁判日期】    970513
【裁判案由】    傷害等
【裁判全文】
臺灣雲林地方法院刑事判決               96年度易字第515號
公  訴  人  臺灣雲林地方法院檢察署檢察官
被      告  丁○○
                      號
上列被告因傷害等案件，經檢察官提起公訴（96年度調偵字第18
2 號），本院判決如下：
    主  文
丁○○犯傷害罪，累犯，處有期徒刑肆月，如易科罰金，以新臺
幣壹仟元折算壹日；又犯恐嚇危害安全罪，累犯，處有期徒刑參
月，如易科罰金，以新臺幣壹仟元折算壹日。應執行有期徒刑陸
月，如易科罰金，以新臺幣壹仟元折算壹日。
    犯  罪  事  實
一、丁○○前於民國94年間因詐欺案件，經臺灣彰化地方法院於
    95年3 月27日，以94年度訴字第1410號判處有期徒刑3 月，
    於95年5 月1 日確定，甫於95年11月23日易科罰金執行完畢
    。詎仍不知悔改，於96年6 月1 日凌晨2 時許，在乙○○所
    經營，位於雲林縣麥寮鄉○○村○○路「正妹檳榔攤」內唱
    歌聊天時，因懷疑鄰桌之丙○○在批評他，心生不滿，竟基
    於傷害人身體之犯意，見丙○○酒醉倒臥沙發上睡覺，機不
    可失，旋衝入檳榔攤廚房內，拿取檳榔攤所有之菜刀1 把，
    將丙○○叫醒，加以質問，2 人爭執拉扯中，丙○○不慎跌
    倒仰躺在地，丁○○乃順勢將菜刀架在丙○○頸部，使丙○○因而受有右顏面裂傷、右頸部裂傷、右膝刮裂傷及左上臂
    瘀青之傷害。適在場乙○○及與丙○○同桌之友人甲○○見
    狀，立即上前阻止，合力架開丁○○，將菜刀奪下。乙○○
    為息事寧人，勸丁○○離去，惟丁○○仍不罷干休，竟另基
    於恐嚇之犯意，於離去前，在該檳榔攤門口，對乙○○恫嚇
    稱：「明天你的店，別想再開店了」等語，使乙○○心生畏
    怖，致生危害於安全。
二、案經丙○○訴由雲林縣警察局臺西分局報告臺灣雲林地方法
    院檢察署檢察官偵查起訴。
    理  由
一、訊據被告丁○○固供承有於上揭時、地持菜刀傷害告訴人丙○○之事實，然矢口否認有何恐嚇被害人乙○○之犯行，辯
    稱：當時很多人在場，不知是誰說的云云。經查：
  (一)被告確有於96年6 月1 日凌晨2 時許，在雲林縣麥寮鄉○○
    村○○路「正妹檳榔攤」內，持該檳榔攤所有之菜刀1 把，
    傷害告訴人，使告訴人因而受有右顏面裂傷、右頸部裂傷、
    右膝刮裂傷及左上臂瘀青等傷害之事實，業據告訴人於警詢
    及偵查中指訴「我右膝蓋擦傷，右頸部被刀子割傷，右手臂
    多處擦傷，有臺西全民醫院診斷書，我要對丁○○提出傷害
    告訴」、「丁○○拿把刀子架在我脖子上」等語綦詳（偵卷
    第第8 頁、第23頁），核與證人乙○○於警詢及偵查中、證
    人甲○○、戊○○於本院審理時證述情節大致相符，並有全
    民醫院診斷證明書1 紙（偵卷第15頁）、全民醫院97年2 月
    1 日民醫字第97003 號函暨所附之告訴人病歷資料影本1 份
    （本院卷第94頁至第98頁）及全民醫院97年2 月15日民醫字
    第97005 號函（本院卷第100 頁）1 紙在卷可稽，復有菜刀
    1 把扣案足資佐證。是被告此部分自白，顯核與上開積極證
    據相符，應堪信為真實。至扣案菜刀1 把經送內政部警政署
    刑事警察局鑑定後，雖未檢出人類血跡反應，有內政部警政
    署刑事警察局97年4 月28日刑醫字第0970047258號鑑驗書1
    紙附卷可參（本院卷第164 頁），然因告訴人所受之傷雖有
    多處，但深度並非相當深刻，菜刀因此沾染之血跡可能並不
    多，此由證人甲○○於本院審理時證述「（問：血沾在上面
    ，還是會滴下來？）沾在上面。（問：是否明顯？）不是很
    明顯」等情亦可知（本院卷第121 頁背面），因此，菜刀上
    未能檢出血跡反應，亦有可能，是僅此1 對被告有利之鑑驗
    書尚不足以認定被告並無持菜刀傷害告訴人之事實。基於上
    開證據，被告確有傷害告訴人之犯行，應可認定。
  (二)被害人乙○○於警詢時指述：「丁○○到店門口跟我說叫我
    明天店不用開了」、「我很害怕」等語（偵卷第10頁），於
    偵查中證述：「丁○○到店門口時，對我嚇稱：明天你的店
    ，別想再開店了！我聽完後很害怕，也很生氣，就報警」等
    語（偵卷第22頁），前後指述相符，均已明確指證確有遭被
    告言語恐嚇，並因而心生畏怖之事實。參以證人丙○○於偵
    查中也證述：「乙○○叫丁○○等人別再亂了，快離去，我
    對乙○○說你別讓丁○○離開，等警察來處理，我聽到丁○○對乙○○說，乙○○你要對我道歉、賠不是，不然你明天
    別想再開店了」等語（偵卷第23頁）。證人甲○○於本院審
    理時亦證述：「發生事情後，還沒有報警之前，我在座位上
    ，有聽到被告叫他（按：指乙○○）明天不要開了」、「（
    被告跟乙○○說『明天你的店，別想再開店了』這句話，是
    小聲的講或是講很大聲？）很大聲，幾乎裡面的人都聽到，
    他講的語氣很兇」等語（本院卷第121 頁、第122 頁）。證
    人丙○○、甲○○上開證述內容均與證人即被害人乙○○上
    開指證情節互核相符，且無刻意誇大之情。而證人乙○○、
    丙○○、甲○○與被告之前並不相識，素無怨隙，當無為入
    被告於罪而故陷誣攀之理，是證人乙○○、丙○○、甲○○
    上開指述及證述內容，均堪信為真。另被告於警詢、偵查及
    本院之初雖均矢口否認有何恐嚇乙○○之犯行，然於本院97
    年4 月29日審理時，未經法官詢問，即主動發言稱：「我要
    表示恐嚇的部分，隔天他們店也沒有關，他們的店還是繼續
    開，我恐嚇的部分沒有造成他的店關起來」、「我若有恐嚇
    他，現在他的店還是繼續開？根本沒有造成他的驚慌，何況
    他的店是24小時的」等語（本院卷第158 頁），雖仍避重就
    輕，不願坦承有恐嚇犯行，但已足見被告默認有為上開言語
    ，只是否認造成何後果。綜上所述，被告此部分所辯，顯係
    事後卸責之詞，不足採信，其確有恐嚇被害人乙○○之犯行
    ，事證明確，亦可認定。
二、論罪科刑之理由：
  (一)被告丁○○所為傷害告訴人丙○○部分，核係犯刑法第277
    條第1 項之普通傷害罪，被告所為恐嚇被害人乙○○部分，
    核係犯刑法第305 條之恐嚇危害安全罪。被告所犯上開2 罪
    罪名互異，犯意各別，應分論併罰。
  (二)被告前於94年間因詐欺案件，經臺灣彰化地方法院於95年3
    月27日，以94年度訴字第1410號判處有期徒刑3 月，於95年
    5 月1 日確定，甫於95年11月23日易科罰金執行完畢，有臺
    灣高等法院被告前案紀錄表1 份在卷可參，其於前開有期徒
    刑執行完畢後，5 年內再犯本件有期徒刑以上之罪，為累犯
    ，應依刑法第47條第1 項規定，就被告所犯傷害及恐嚇危害
    安全之犯行，分別加重其刑。
  (三)爰審酌被告前有詐欺等前科，素行並非良好，為國小學歷，
    教育程度不高，與被害人等並不相識，竟僅因細故，即主動
    挑起本件紛爭，造成告訴人丙○○身體受傷及被害人乙○○
    內心恐懼，且犯後猶矢口否認犯行，雖於本院審理終結前，
    方坦承有傷害犯行，但本院仍未見其悔意，難認態度良好等
    一切情狀，分別量處如主文所示之刑，並定其應執行之刑及
    諭知易科罰金之折算標準。
  (四)扣案之菜刀1 把，雖係供被告傷害告訴人丙○○所用之物，
    然並非被告所有，而係正妹檳榔攤所有等情，業據被告供述
    及上開各證人證述明確，自不得依法宣告沒收，併此敘明。
三、適用法律依據：
  (一)刑事訴訟法第299 條第1 項前段。
  (二)刑法第277 條第1 項、第305 條、第47條第1 項、第41條第
    1 項前段、第51條第5 款。
  (三)刑法施行法第1 條之1 第1 項、第2 項前段。
本案經檢察官廖弼妍到庭執行職務。
中    華    民    國    97    年    5     月    13    日
                  刑事第二庭  法  官  廖淑華
以上正本證明與原本無異。
如不服本判決，應於判決收受後10日內，向本院提出上訴狀（須
附繕本）。
                              書記官  張菀純
中    華    民    國    97    年    5     月    13    日
附錄本案論罪科刑法條全文：
刑法第277 條：（普通傷害罪）
傷害人之身體或健康者，處3 年以下有期徒刑、拘役或1 千元以
下罰金。
犯前項之罪因而致人於死者，處無期徒刑或7 年以上有期徒刑；
致重傷者，處3 年以上10年以下有期徒刑。
刑法第305 條：（恐嚇危害安全罪）
以加害生命、身體、自由、名譽、財產之事，恐嚇他人致生危害
於安全者，處2 年以下有期徒刑、拘役或3 百元以下罰金。


司法院資訊處製作；財團法人民間司法改革基金會備份。
